臺灣橋頭地方法院民事小額判決　　　 110年度橋小字第1191號
原　　　告　合作金庫商業銀行股份有限公司

法定代理人　雷仲達　
訴訟代理人　王端岑　
　　　　　　史莞菁　
被　　　告　段權祐　
上列當事人間請求清償借款事件，本院於民國110 年9 月29日言
詞辯論終結，判決如下：
    主  文
被告應給付原告新臺幣捌萬玖仟玖佰玖拾捌元，及自民國一百一
十年五月十五日起至清償日止，按週年利率百分之一點八四五計
算之利息，暨自民國一百一十年三月十五日起至清償日止，其逾
期六個月以內者，依上開利率百分之十，逾期超過六個月者，依
上開利率百分之二十計算之違約金。
訴訟費用新臺幣壹仟元由被告負擔。
本判決得假執行。
    事實及理由
一、原告主張：被告於民國109 年5 月15日向原告借款新臺幣（
    下同）100,000 元，約定借款期間自109 年5 月15日起至11
    2 年5 月15日止，利息按中華郵政股份有限公司二年期定期
    儲金機動利率加1 ％計算機動調整，目前為1.845 ％，按月
    平均攤還本息，如未按期攤還本息，除自逾期之日起按上開
    利率加付遲延利息外，另自逾期之日起，逾期在6 個月以內
    者，按上開利率10％，逾期超過6 個月者，按上開利率20％
    計付違約金。詎被告未依約繳款，爰依消費借貸之法律關係
    ，提起本件訴訟。聲明：如主文第1 項所示。
二、被告則以：對欠錢的事實沒有意見，但因家庭因素及經濟狀
    況無法清償，希望明年開始分期攤還等語，資為答辯。
三、原告主張之前揭事實，業據提出借款契約、受嚴重特殊傳染
    性肺炎影響勞工紓困貸款增補條款契約書、專案貸款各銀行
    利率及本行放款牌告利率查詢、借戶全部資料查詢單、放款
    帳務資料查詢單、勞動部對受嚴重特殊傳染性肺炎影響勞工
    紓困貸款及利息補貼作業須知、放款相關貸放及保證資料查
    詢單等件為證（本院卷第13至21、45至55頁），且為被告所
    不爭執，自堪信為真實。至被告所辯，核與其依上開契約應
    負之清償責任尚無影響，礙難據為被告有利之判斷。從而，
    原告依消費借貸之法律關係請求被告給付如主文第1項所示
    之金額、利息及違約金，為有理由，應予准許。
四、本件係就民事訴訟法第436 條之8 適用小額訴訟程序所為被
    告敗訴之判決，依同法第436條之20規定，依職權宣告假執
    行。
五、訴訟費用負擔之依據：民事訴訟法第78條。
中    華    民    國   110    年    10    月    14    日
                  橋頭簡易庭  法      官    呂維翰
以上正本與原本相符。
民事訴訟法第436條之24第2項：對於本判決之上訴，非以違背法
令為理由，不得為之。
如對本判決上訴，須於判決送達後20日內向本院提出上訴狀，並
須表明原判決所違背之法令及其具體內容與依訴訟資料可認為原
判決有違背法令之具體事實之上訴理由（須按他造當事人之人數
附繕本）。
中    華    民    國   110    年    10    月    14    日
                              書  記  官    薛如媛
訴訟費用計算式：
裁判費（新臺幣）  1,000元
合計              1,000元